# 求助陈版主，库存股转销的疑问。

提问人：liuweisheng 时间：2022-03-20 09:09:51
本公司购买少数股东股权，支付的款项在库存股核算，库存股在什么时点冲销股本，如何判断把握该时点，谢谢版主解惑。

回答人：chenyiwei
库存股的转销应当在执行完毕减资程序之后进行账务处理，包括通知已知债权人、公告 45 天未收到债权人异议、完成股东大会减资决议（必要时获得外部批准）等。对于上市公司还应办理完毕在证券登记结算机构的股份注销手续。但不要求完成验资和工商变更登记。